# 银行承兑汇票的合并问题

提问人：中国人 1 号 时间：2013-05-24 22:33:20
回复 繁花洛定 的帖子
可是银行承兑汇票，应付票据对应是银行

回答人：chenyiwei
银行承兑汇票对银行而言是中间业务，最终偿还时仍然动用的是出票申请人的资金，所以实质上还是出票申请人的负债。